# 认缴制下，未实际收到的投资款可以作为实收资本吗

提问人：qingzheng518 时间：2020-09-02 12:49:11
陈老师您好，有一个客户是某国资委下属企业，今年改制，原来为事业单位。改制后，国资委认缴出资 60 亿元，但是，实际出资只有 7 亿元。现在改企业将 60 亿元全部作为实收资本，未出资部分作为其他应收款记账。这样合适吗？该企业后期可能会有评级、发债业务。谢谢陈老师。

回答人：chenyiwei
被投资公司只能将股东已实缴的出资款确认为实收资本，不能将股东已认缴但尚未实缴的出资入账。

提问人：qingzheng518 时间：2020-09-04 14:27:42
谢谢陈老师，我们这各地都在成立交通投资公司，大多是原来管理处等事业单位改制成有限公司。通过清产核资以及资产评估，将原管理处的资产负债按照评估价值投入交通投资公司。现在有些交通投资公司要编制改制前两年的模拟报表。我想咨询陈老师，这个模拟报表的编制基础是什么。资产负债是以评估值计量，还是以原来账面价值计量，同时，事业单位下未计提固定资产折旧。改制时，也是以资产负债基准日时点为依据进行评估，并以评估值入账。编制模拟报表时，是否需要补提固定资产折旧。
我们认为，是否计提固定资产累计折旧，不影响评估价值，经评估后的资产负债投入交通投资公司，对于交通投资公司接受资产负债是按照评估值入账，同时增加实收资本和资本公积，不存在其他权益科目。
谢谢陈老师指导一下，这种情况下模拟报表编制方法，不胜感激。

回答人：chenyiwei
你对改制时点账务处理的理解合理。模拟报表对改制前年度仍按原账面价值反映，但需按企业的会计政策调整，如补提折旧。在改制时点，将调整后账面价值与评估值之间的差额调整资本公积。